【裁判字號】    89,易,316
【裁判日期】    890928
【裁判案由】    違反食品衛生管理法
【裁判全文】
臺灣雲林地方法院刑事判決                          八十九年度易字第三一六號
    公  訴  人  臺灣雲林地方法院檢察署檢察官
    被      告  甲○○
右列被告因違反食品衛生管理法案件，經檢察官聲請簡易判決處刑（八十九年度偵字
第一四五號），經本院虎尾簡易庭移送前來，本院判決如左：
    主  文
甲○○販賣含有害人體健康之物質之食品，處拘役拾日，如易科罰金，以佰元折
算壹日。
    事  實
一、甲○○明知其蓋普丹（ＣＡＰＴＯＮ）係有害人體健康之禁用農藥，且經行政院
    衛生署公告列管毒性化學物質，並不得添加於食品內，竟於雲林縣西螺鎮○○段
    農地上種植刈菜時，添加上開有害人體健康之農藥，並於民國八十八年十月間交
    由不知情之西螺鎮「和心蔬菜產銷班」販賣，致危害人體健康。嗣於八十八年十
    月五日，經雲林縣政府衛生局派員至該產銷班抽驗而發現上情。
二、案經雲林縣政府移送臺灣雲林地方法院檢察署檢察官偵查起訴。
    理  由
一、訊據被告甲○○固不否認於上開時地種植刈菜並交由「和心蔬菜產銷班」販賣之
    情，矢口否認有上開犯行，辯稱：伊並未添加蓋普丹，伊只有添加殺蟲劑及殺菌
    劑云云。惟查：右開犯罪事實業據雲林縣政府函訴綦詳，有移送書、雲林縣衛生
    局抽驗物品送驗單、食品檢驗送驗單、檢驗成績書、公告禁用農藥一覽表在卷足
    參，並有行政院環保署函文蓋普丹係公告列管毒性化學物質，及同署函文蓋普丹
    屬我國農委會前曾評估為有害人體健康而於七十九年七月一日起禁止使用之禁用
    農藥，故刈菜應不得檢出蓋普丹等書證附卷可詳。被告雖以前詞置辯，惟上開被
    抽測之刈菜係衛生局直接到上開產銷班實施抽測，有上開移送書、送驗單可稽，
    而不是幾經輾轉循線查詢，應可確認當天所檢驗者係被告所栽種之蔬菜無疑，被
    告空言否認犯罪，並不足取，事證明確，其犯行堪以認定，自應依法論科。
二、按食品衛生管理法於八十九年二月九日修正公佈第三十一條、第三十四條之規定
    ，將違反該法第十一條第一款至第七款之行為處以罰鍰，並明文違反第十一條第
    一款至第七款之規定而致生危害人體健康者，處三年以下有期徒刑、拘役或科或
    併科新台幣十八萬元以上九十萬元以下之罰金，而被告之行為明顯已致生危害人
    體健康，有上開行政院衛生署函文在卷可徵，是其行為自仍應予科處刑罰，且法
    院裁判時之上開法律法定刑，顯較行為時即修正前之規定為重，自應依刑法第二
    條第一項但書之規定，從行為時之法律論處較有利於被告。則核被告所為，係違
    反食品衛生管理法第十一條第三款之規定而犯修正前食品衛生管理法第三十二條
    第一項第一款之罪。爰審酌被告前未有犯罪紀錄，有台灣雲林地方法院檢察署刑
    案資料查註紀錄表在卷可參，素行良好，犯後矢口否認犯行之態度，並所添加者
    係禁用農藥等一切情狀，量處如主文所示之刑，並諭知易科罰金之折算標準。
據上論斷，應依刑事訴訟法第二百九十九條第一項前段，修正前食品衛生管理法第三
十二條第一項第一款，刑法第十一條前段、第二條第一項但書、第四十一條，罰金罰
鍰提高標準條例第二條，判決如主文。
中      華      民      國      八十九      年    九    月    二十八    日
                                        臺灣雲林地方法院刑事第一庭
                                            法  官  侯  廷  昌
右正本證明與原本無異。
如不服本判決，應於判決送達後十日內向本院提出上訴狀( 應附繕本 )。
                                            書記官  李  清  龍
中      華      民      國      八十九      年    九    月    二十八    日
附錄法條：修正前食品衛生管理法第三十二條第一項第一款
食品衛生管理法第三十二條
有左列行為之一者，處三年以下有期徒刑、拘役或科或併科一萬元以下四萬元以下罰
金，並得吊銷其營業或設廠之許可證照：
一、違反第十一條第一款至第八款或第十五條之規定者。
二、違反第三十一條之禁止者。


司法院資訊處製作；財團法人民間司法改革基金會備份。
